---
title: "L1"
author: "Sim"
date: "2018년 4월 15일"
output: word_document
---

```{r setup, include=FALSE}
knitr::opts_chunk$set(echo = TRUE)
```

## Module 1 - Hello World

```{r, eval=FALSE}
Hello World
```
```{r, echo=FALSE}
x <- "Error: unexpected symbol in \"Hello World\""
cat(x)
```
br
```{r}
"Hello World"
```
br  
```{r}
greeting <- "Hello World"
greeting
```
br
```{r, eval=FALSE}
greeting + "Sir"
```
```{r, echo=FALSE}
x <- "Error in greeting + \"Sir\""
y <- ": non-numeric argument to binary operator"
cat(x)
cat(y)
```
br
```{r}
paste(greeting, "Sir")
paste(greeting, "!")
paste0(greeting, "!")
paste(greeting, "!", sep="")
```
br
```{r, eval=FALSE}
paste1(greeting, "sir")
```
```{r, echo=FALSE}
x <- "Error in paste1(greeting, \"sir\")" 
y <- ": could not find function \"paste1\""
cat(x)
cat(y)
```
br


## Data Type - 1. string (character)

```{r}
greeting <- "R says \"Hello World!\""
nchar(greeting)
substr(greeting,3,6)
greeting
cat(greeting)
```
br
```{r, eval=FALSE}
paste(string1,string2)
paste0(string1,string2,sep)
nchar(string)
substr(string,start,end)
cat(string)
```

## Data Type - 2. numeric

```{r}
10^2 + 36
a = 4
a
a*5
a = a + 10
a
```

## Data Type - 3. logical
```{r}
2==3
5>3
```

## Data Type - Type checking and conversion
```{r}
is.character(5)
is.character("5")
a <- as.character(5)
is.character(a)
b <- as.numeric(a)
is.numeric(b)
as.numeric(2==3)
```

## Data Type - Summary

## Data Structure - 1. vector (1/3)

```{r}
strVec1 <- c("Hello", "Hi", "What's up")
cbind(strVec1)
strVec2 <- c("Ma'am", "Sir", "Your Honor")
cbind(strVec2)
strVec3 <- paste(strVec1, strVec2)
cbind(strVec3)
```

## Data Structure - 1. vector (2/3)
```{r}
numVec1 <- c(30,50,70)
numVec1
numVec2 <- seq(30,70,20)
numVec2
numVec3 <- c(25,55,80)
numVec3
numVec4 <- seq(from=20, to=1, by=-3)
numVec4
2:6
```

## Data Structure - 1. vector (3/3)

```{r}
min(numVec1)
min(numVec1,numVec3)
pmin(numVec1,numVec3)
pmin(numVec1 > numVec3)
numVec1[2]
numVec1[-2]
numVec1[1:2]
numVec1[c(1,3)]
```

## Data Structure - 2. matrix

```{r}
mat=matrix(data=c(9,2,3,4,5,6),ncol=3)
mat
mat[1,2]
mat[2,]
mean(mat)
apply(mat,2,mean)
apply(mat,1,mean)
```

## Data Structure - 3. data.frame (1/2)

```{r}
weather <-
  data.frame(date = c("2017-8-31","2017-9-1","2017-9-2"),
             sky  = c("Sunny", "Cloudy", "Rainy"), 
             temp = c(20,15,18))
weather
colnames(weather)
weather$sky
weather$sky==weather[,2]
```

## Data Structure - 3. data.frame (2/2)

```{r}
class(weather$date)
weather$date <- as.Date(weather$date)
weather$sky <- as.character(weather$sky)
weather
sapply(weather, class)

```

## Data Structure - 4. list
```{r}
drwon <- list(numJobs = c(1,3),
              car     = c("Mercedez","Porche","Kia"),
              hobby   = c("golf", "squash"))
drwon
names(drwon)
drwon[[1]]
drwon$numJobs * c(10,5)
```

## Data Structure - Summary

## Data Type - 4. factor

범주형 자료 (Categorical Data)

Group별 특성을 표현 
ex) Learning Spoons: Finance, Programming, Data Science,...
ex) GICS 산업 분류, Industry grouping, 산업별 수익률 평균 등
String 변수와의 차이점  

String & Factor \\
message & classification, category, group\\
name, 자체로 의미 & attribute, 다른 group과의 차이로서의 의미 \\
일반적으로 unique & 일반적으로 많은 비슷한 것들이 있음. \\

## Data Type - 5. Date

```{r}
mydates <- as.Date(c("2007-06-22", "2004-02-13"))
mydates[1] - mydates[2]
today <- Sys.Date( )
today
as.numeric(substr(today,1,4)) # year # substr works for date
as.numeric(substr(today,6,7)) # month
as.numeric(substr(today,9,10)) # day
format(today, format="%B %d %Y")
## lubridate package
```

## Date Type - 일반적인 방법

String, Factor, Date간의 변환

R에서는 data.frame을 생성할 때 문자로된 데이터를 자동으로 **factor**로 처리함.

1. 따라서 `stringsAsFactors=FALSE`의 option을 data.frame 생성시 추가! (그리고 factor 변수로 원할때에 `as.factor()`를 사용하여 변환)

2. 날짜인데 String으로 분류된 변수들에 대해서 `as.Date()`를 이용하여 type을 변환!

## Date Type

* 데이터 타입은 총 몇개인가요? 이것들을 다 외어야 하나요??

* 지금까지 커버된 5개 데이터 타입은 자주 쓰이고 중요함

* 그러나 데이터 타입은 무한대... 

* 심지어 새로운 패키지마다 그 패키지의 클래스(class)에 적합한 데이터 타입을 나름대로 정의하기도 함

* 마주칠 때마다 검색하여 *대충* 필요한 만큼 알아보고 필요한 부분만 사용하는 것이 프로그래밍

## 실습 과제

```{r, eval=FALSE}
function <- tree(h) {
  ...
  ...
  ...
  ...
  ...
}
```

```{r, echo=FALSE}
tree <- function(h) {
  for (i in 1:h) {
    numBlanks <- h-i
    blanks    <- rep(" ", numBlanks)
    blanks    <- paste0(blanks, collapse="")
    numAs     <- 2*i-1
    As        <- rep("A", numAs)
    As        <- paste0(As, collapse="")
    print(paste0(blanks, As, blanks))
  }
}
```
execute
```{r}
tree(4)
tree(6)
```
